【裁判字號】    92,易緝,124
【裁判日期】    920905
【裁判案由】    竊盜等
【裁判全文】
臺灣板橋地方法院刑事判決                      九十二年度易緝字第一二四號
    公  訴  人  臺灣板橋地方法院檢察署檢察官
    被      告  乙○○
右列被告因竊盜等案件，經檢察官提起公訴（九十年度偵字第一五一五一號、第二三
五一號），本院判決如左：
    主  文
乙○○連續攜帶兇器竊盜，處有期徒刑拾月。扣案之平口起子捌支沒收。又連續轉讓
第二級毒品，處有期徒刑捌月。又竊盜，處有期徒刑參月，扣案之機車鑰匙壹支沒收
。應執行有期徒刑壹年柒月，扣案之平口起子捌支、機車鑰匙壹支均沒收。
    事  實
一、乙○○基於意圖為自己不法所有之概括犯意，自八十九年十二月某日起至九十年
    一月二十日止，在附表所示時間、地點，以其所有客觀上對於人之生命、身體、
    健康具有危險性之兇器平口起子（起訴書誤為螺絲起子）撬開機車置物箱後竊取
    其內財物之方式，連續八次竊得如附表所示之物（竊盜之時間、地點、被害人、
    竊得財物，均詳如附表所示）後逃逸，嗣除將所竊得現金花用殆盡、留下如附表
    所示之證件外，其餘竊得物品均棄置於不詳處所。
二、乙○○另又基於轉讓第二級毒品安非他命之概括犯意，自九十年一月十九日起至
    同年月二十日止，在台北縣板橋市○○○路○段五十五號六樓之六住處，連續無
    償提供而轉讓第二級毒品安非他命予同居人庚○○（原名黃秀雯）、友人寅○○
    （渠等所犯施用第二級毒品犯行，分由臺灣板橋地方法院檢察署檢察官聲請本院
    裁定觀察、勒戒，因無繼續施用毒品之傾向，而分以九十年度毒偵字第五八四號
    、第五八五號各為不起訴處分在案）非法施用多次。
三、嗣於九十年一月二十日晚上七時許，在上開住處，為警查獲，並扣得如附表所示
    被害人失竊之證件、乙○○所有，供右開一、所載竊盜所用之平口起子八支及其
    所有供己身施用之第二級毒品安非他命一包（淨重０‧七公克）、吸食器一組，
    因悉上情。
四、乙○○又另行基於意圖為自己不法之所有，於九十年九月十一日上午六時許，在
    台北縣板橋市○○路○段四號前，以其自備之機車鑰匙一支竊取癸○○所有停放
    該處之車牌號碼ＷＳＳ─八八五號輕型機車一輛，得手後供己代步之用，嗣於同
    年月日下午五時許，騎乘上開機車行經台北縣板橋市○○路○段正泰七巷口時，
    為警當場查獲，並扣得其所有供前開行竊所用之鑰匙一支，再悉上情。
五、案經台北縣政府警察局海山分局及板橋分局分別移送臺灣板橋地方法院檢察署檢
    察官偵查起訴。
    理  由
甲、認定事實所憑之證據及理由：
壹、竊盜部分：
一、訊據被告乙○○對右揭事實欄一、三所載之竊盜事實，自白不諱。
二、被害人壬○○、辛○○、子○○、己○○、甲○○、戊○○、丑○○、丁○○亦
    指訴渠等置於機車置物箱內財物失竊，被害人癸○○指訴其所有車牌號碼ＷＳＳ
    ─八八五號輕型機車一輛遭竊情節綦詳（見九十年度偵字第二三五一號偵查卷第
    二十三頁至第二十六頁、第七十六頁、九十年度偵字第一五一五一號偵查卷第六
    頁、第七頁、本院九十一年度易字第二六０三號刑事卷第七十頁至第七十一頁、
    第七十五頁）。
三、此外，並有台北縣政府警察局贓物認領保管單五紙、車輛竊盜、車牌失竊資料個
    別查詢報表─查詢車輛認可資料一紙附卷為憑（見九十年度偵字第二三五一號偵
    查卷第四十頁至第四十四頁、九十年度偵字第一五一五一號偵查卷第十七頁、第
    十八頁），被告自承係其所有供本件犯罪所用之平口起子八支、機車鑰匙一支扣
    案可佐。
四、故依前開二、三之事證，足認被告自白與事實相符，堪可採信，事證明確，被告
    竊盜犯行足以認定。
五、至被告於本院調查中雖辯稱右揭事實欄一所載之竊盜犯行係與丙○○共同行竊云
    云，然此節已為丙○○於本院調查中所否認（見本院九十二年一月十六日訊問筆
    錄），且被告於警詢、偵查中亦未提及係與丙○○共同行竊，此外，本院復查無
    何被告前開事實欄一、所載竊盜犯行係與丙○○共同為之之積極事證，自不得僅
    憑被告於本院調查中之前開供述，遽為被告係與丙○○共同為上開事實欄一所載
    竊盜犯行之認定，併此敘明。
貳、轉讓第二級毒品安非他命部分：
一、被告對此部份事實亦坦認在卷。
二、同案被告寅○○、庚○○亦供陳被告於右揭時地，數次無償提供第二級毒品安非
    他命與渠等施用之情甚詳（見九十年度偵字第二三五一號偵查卷第六十六頁、第
    六十八頁、本院九十一年十二月二十六日、九十二年一月十六日訊問筆錄）。
三、而同案被告寅○○、庚○○因上開施用毒品犯行，分經本院以九十年度第四八六
    號、第四八四號裁定，送勒戒處所觀察、勒戒後，因均認無繼續施用毒品之傾向
    ，分由臺灣板橋地方法院檢察署檢察官以九十年度毒偵字第五八五號、第五八四
    號為不起訴處分在案，亦有前開不起訴處分書附卷可參。
四、依諸前開二至三之事證，足認被告自白與事實相符，堪以採信，事證明確，被告
    轉讓第二級毒品安非他命犯行部分，亦堪認定。
乙、論罪科刑之理由：
一、按平口起子在客觀上足對人之生命、身體、健康安全構成威脅，自屬具有危險性
    之兇器，被告於事實欄一附表所示時地行竊時，攜帶平口起子，核其所為，係犯
    刑法第三百二十一條第一項第三款之攜帶兇器竊盜罪。
二、又被告如事實欄二、所載免費提供安非他命供他人施用，乃屬轉讓行為，核其此
    部份所為，係犯毒品危害防制條例第八條第二項之轉讓第二級毒品罪，公訴人認
    被告所為係犯同條例第十條第二項、刑法第三十條之幫助施用第二級毒品罪，容
    有誤會，惟起訴之基本事實同一，本院自得變更其起訴法條，併此敘明。
三、另被告如事實欄三所載之竊盜犯行，係犯刑法第三百二十條第一項之普通竊盜罪
    。
四、被告轉讓前持有安非他命之低度行為，應為其轉讓之高度行為所吸收，不另論罪
    。其先後八次如事實欄一所述攜帶兇器竊盜犯行，先後數次轉讓第二級毒品安非
    他命與寅○○、庚○○之行為，均各時間緊接，所犯構成要件相同，顯各係基於
    概括犯意反覆為之，為連續犯，應各依刑法第五十六規定，分別僅以一罪論，並
    均加重其刑。
五、至被告為如事實欄一、所載攜帶兇器竊盜犯行後，係因欠缺交通工具上下班代步
    之用，始再為如事實欄四、所載以自備鑰匙竊取機車犯行，被告為事實欄一所載
    竊盜犯行時，並沒有就想要偷機車等情，經被告供陳在卷（見本院九十一年十月
    三十日訊問筆錄），顯見被告為如事實欄一、所述竊盜犯行後，係另行起意，始
    為如事實欄四所述之竊盜犯行，被告所為如事實欄一、四所載之竊盜犯行二者間
    ，並無連續犯之裁判上一罪關係甚明，是公訴人認被告係基於概括犯意為如事實
    欄一、四所述之竊盜犯行等語，容有誤會。
六、被告上開所犯攜帶兇器加重竊盜罪、轉讓第二級毒品罪、普通竊盜罪，三罪間，
    犯意個別、行為互殊，應予分論併罰。
七、至公訴人雖僅就被告如事實欄一附表編號四至編號八所示攜帶兇器竊盜犯行、於
    九十年一月二十日轉讓第二級毒品安非他命予寅○○、庚○○施用犯行部分起訴
    ，其餘事實欄所載被告攜帶兇器竊盜，及轉讓第二級毒品安非他命犯行部分，未
    據起訴，然該部分事實與起訴之攜帶兇器竊盜、轉讓第二級毒品部分，分具有連
    續犯之裁判上一罪之關係，已如前述，應為起訴效力所及，本院自得一併審理，
    附此敘明。
八、爰審酌被告犯罪之動機、目的、所竊取之財物價值、對被害人所造成之損害，及
    其犯後坦承犯行、態度尚稱良好等一切情狀，量處如主文所示之刑，併定其應執
    行之刑，以資懲儆。
九、扣案之平口起子八支、機車鑰匙一支，為被告所有供本件竊盜犯罪所用之物，業
    據被告供承在卷（見本院九十二年七月二日審判筆錄），應依刑法第三十八條第
    一項第二款規定宣告沒收。至扣案之安非他命一包（淨重０‧七公克）、吸食器
    一組，為被告所有供其本身非法施用安非他命所用之物，此據其陳明在卷，是該
    包安非他命及吸食器等物，核與其所犯轉讓第二級毒品犯行無涉，自礙難於本件
    轉讓毒品中宣告沒收銷燬，附此敘明。
據上論斷，應依刑事訴訟法第二百九十九條第一項前段、第三百條，毒品危害防制條
例第八條第二項、刑法第五十六條、第三百二十一條第一項第三款、第三百二十條第
一項、第五十一條第五款、第三十八條第一項第二款，判決如主文。
本案經檢察官魏正杰到庭執行職務。
中      華      民      國    九十二    年      九      月      五      日
                                  臺灣板橋地方法院刑事第四庭
                                      審判長法  官  許仕楓
                                            法  官  談  虎
                                            法  官  陳明偉
右正本證明與原本無異。
如不服本判決，應於判決送達後十日內，向本院提出上訴狀。
                        書記官  呂妍旻
中      華      民      國    九十二    年      九      月      五      日
附表一：
┌───┬─────┬──────┬──────┬──────┬────┐
│編號  │被害人姓名│行 竊 時 間 │行 竊 地  點│所  竊  財物│扣案贓物│
├───┼─────┼──────┼──────┼──────┼────┤
│一    │丑○○    │八十九年十二│臺北縣板橋市│駕照、身分證│機車駕照│
│      │          │月某日      │南雅南路二段│、信用卡、手│一張    │
│      │          │            │            │機          │        │
├───┼─────┼──────┼──────┼──────┼────┤
│二    │戊○○    │八十九年十二│臺北縣新莊市│身分證、健保│身分證一│
│      │          │月二十八日二│和興街體育場│卡、行照、駕│張      │
│      │          │十三時三十分│旁          │照、行動電話│        │
│      │          │許          │            │、現金、信用│        │
│      │          │            │            │卡、提款卡  │        │
├───┼─────┼──────┼──────┼──────┼────┤
│三    │丁○○    │九十年一月初│臺北縣三重市│健保卡、提款│健保卡一│
│      │          │            │正義北路    │卡、現金新台│張      │
│      │          │            │            │幣（下同）一│        │
│      │          │            │            │千元        │        │
├───┼─────┼──────┼──────┼──────┼────┤
│四    │甲○○    │九十年一月五│臺北縣板橋市│身分證、駕照│身分證一│
│      │          │日          │文化路一段板│、保險卡、提│張（已領│
│      │          │            │信商銀前    │款卡三張、九│回）    │
│      │          │            │            │千一百元    │        │
├───┼─────┼──────┼──────┼──────┼────┤
│五    │壬○○    │九十年一月六│台北市林森北│身分證、健保│身分證一│
│      │          │日一時許    │路錢櫃ＫＴＶ│卡、提款卡、│張（已領│
│      │          │            │前          │二百元      │回）    │
├───┼─────┼──────┼──────┼──────┼────┤
│六    │辛○○    │九十年一月十│臺北縣板橋市│身分證、金融│身分證一│
│      │          │六日二十一時│中山路美華泰│卡、信用卡、│張（已領│
│      │          │三十分許    │量販店前    │駕照、一千一│回）    │
│      │          │            │            │百元        │        │
├───┼─────┼──────┼──────┼──────┼────┤
│七    │子○○    │九十年一月二│臺北縣三重市│身分證、健保│身分證、│
│      │          │十日二時許  │重新路天台廣│卡、信用卡、│健保卡各│
│      │          │            │場旁        │書包、皮包兩│一張（均│
│      │          │            │            │個、二百元  │已領回）│
├───┼─────┼──────┼──────┼──────┼────┤
│八    │己○○    │九十年一月二│臺北縣板橋市│身分證、健保│身分證、│
│      │          │十日二十時許│館前東路接雲│卡、殘障手冊│汽車駕照│
│      │          │            │寺內        │、駕照兩張（│、機車駕│
│      │          │            │            │汽機車）、衣│照各一張│
│      │          │            │            │服一件      │（均已領│
│      │          │            │            │            │回）    │
└───┴─────┴──────┴──────┴──────┴────┘


司法院資訊處製作；財團法人民間司法改革基金會備份。
